# 在会 IPO 企业更新半年报所得税申报

提问人：xyd617 时间：2021-06-29 08:05:12
在会IPO企业更新半年报（ 630 ）所得税申报，税务申报 需要按照汇算清缴口径更新 二季度所得税申报表么？

回答人：chenyiwei
所得税的中期申报无需进行纳税调整，直接按照会计利润计算预缴金额。纳税调整集中在年末汇算清缴时进行。